---
title: "R in Action Part II : basic methods"
author: "Chins"
date: "2019年9月23日"
output: 
  html_document: 
    theme: readable
editor_options: 
  chunk_output_type: inline
---

```{r setup, include=FALSE}
knitr::opts_chunk$set(echo = TRUE)
```

```{r}
rm(list=ls())
```


# 2.1 graphs----
```{r}
#install.packages("vcd")
library(vcd)
Arthritis
is.factor(Arthritis$Improved)
class(Arthritis$Treatment) #查看数据类型
counts <- table(Arthritis$Improved) #把这一列拿出来，并按值进行频率统计。tab
counts
```

## barplot() 二维数组的频率分布： 堆积条形图 / 并置条形图 / 
## barplot() 均值条形图
```{r}
states <- data.frame(state.region, state.x77)
states
means <- aggregate(states$Illiteracy, by=list(state.region), FUN=mean)
means <- means[order(means$x),]
means
barplot(means$x,
        names.arg=means$Group.1,
        main="Mean Illiteracy Rate",
        xlab="region",ylab="mean of illiteracy")

?par()
```

## spine() vcd::spine spinogram高度被标准化到1的百分比堆积式bar图
```{r}
library(vcd)
attach(Arthritis)
counts <- table(Treatment, Improved) #顺序是(x,y)
spine(counts, main="Spinogram Example")
detach(Arthritis)
```

## pie()
## plotrix::fan.plot()

## hist() histogram
```{r}
x <- mtcars$mpg
h<-hist(x,
        breaks=12,
        col="red",
        xlab="Miles Per Gallon",
        main="Histogram with normal curve and box")
xfit<-seq(min(x), max(x), length=40) #生成40个散点
yfit<-dnorm(xfit, mean=mean(x), sd=sd(x))
yfit <- yfit*diff(h$mids[1:2])*length(x)
h$mids #各个bar的中位数
length(x) #vector中的元素个数
lines(xfit, yfit, col="blue", lwd=2)
box() #在图周围画一个框框
```

## density() Kernel density plots
```{r}
#install.packages("sm")
library(sm)
attach(mtcars)
#layout(matrix(c(1, 2), 1,1, byrow = TRUE))
cyl.f <- factor(cyl, levels= c(4,6,8),
                labels = c("4 cylinder", "6 cylinder",
                           "8 cylinder"))
sm.density.compare(mpg, cyl, xlab="Miles Per Gallon")
title(main="MPG Distribution by Car Cylinders")
colfill<-c(2:(1+length(levels(cyl.f))))
colfill #三条线的颜色默认是从2开始标的。2=red 3=green 4=blue
levels(cyl.f)
#legend(locator(1), levels(cyl.f), fill=c("red","green","blue"))
legend(30,0.19, levels(cyl.f), fill=colfill) ##locator(1)表示把图例放在鼠标按下的位置

boxplot(mpg ~ cyl, data=mtcars,
        main="Car Mileage Data",
        xlab="Number of Cylinders",
        ylab="Miles Per Gallon")
boxplot.stats(mtcars$mpg)
detach(mtcars)
```

## vioplot::vioplot()  Violin plots


## dotchart() Dot plots
```{r}
x <- mtcars[order(mtcars$mpg),]
x
x$cyl <- factor(x$cyl)
x$color[x$cyl==4] <- "red"
x$color[x$cyl==6] <- "blue"
x$color[x$cyl==8] <- "darkgreen"
dotchart(x$mpg,
         labels = row.names(x), #取出data frame x的行名作为label
         cex=.7,
         groups = x$cyl,
         gcolor = "black",  #分组变量cyl 4、6、8的颜色
         color = x$color, #点的颜色
         pch=19, #点设为实心圆形
         main = "Gas Mileage for Car Models\ngrouped by cylinder",
         xlab = "Miles Per Gallon")
```



# 2.2 Basic statistics----


## Descriptive statistics
```{r}
myvars <- c("mpg", "hp", "wt")
summary(mtcars[myvars])

mystats <- function(x, na.omit=FALSE){
  if (na.omit)
    x <- x[!is.na(x)]
  m <- mean(x)
  n <- length(x)
  s <- sd(x)
  skew <- sum((x-m)^3/s^3)/n
  kurt <- sum((x-m)^4/s^4)/n - 3
  return(c(n=n, mean=m, stdev=s, skew=skew, kurtosis=kurt))
}
sapply(mtcars[myvars], mystats,na.omit=TRUE) #如果想去掉missing value,就true
```

## pastecs::stat.desc()
```{r}
#install.packages("pastecs")
library(pastecs)
stat.desc(mtcars[myvars],basic=TRUE, desc=TRUE, norm=FALSE, p=0.95)
```

## Descriptive statistics by group
```{r}
dstats <- function(x){sapply(x, mystats)} #mystats的x是向量，而sapply的x可以是矩阵
by(mtcars[myvars], mtcars$am, dstats)
```

## Frequency and contingency tables
```{r}
mytable <- with(Arthritis, table(Improved))
mytable

prop.table(mytable)*100

## two-way tables
mytable <- xtabs(~ Treatment+Improved, data=Arthritis)
mytable
addmargins(mytable,1)
```

## MULTIDIMENSIONAL TABLES
```{r}
mytable <- xtabs(~ Treatment+Sex+Improved, data=Arthritis)

ftable(mytable)

ftable(addmargins(prop.table(mytable, c(1, 2)), 3))*100
```

## Tests of independence
```{r}
library(vcd)
mytable <- xtabs(~Treatment+Improved, data=Arthritis)
chisq.test(mytable)
assocstats(mytable)
```

## correlations

### 相关系数
cor()
```{r}
states<- state.x77[,1:6]
cor(states, method="spearman")  #default method is pearson

```

### ggm::pcor() ==PARTIAL CORRELATIONS, control other variables

### cor.test() ; psych::corr.test() ; 检验相关系数矩阵显著性

## T-test



